臺灣桃園地方法院民事裁定　　　　　　100年度家事聲字第5號
異　議　人　麥良田
相　對　人　葉麥順妹
上列異議人對於民國100 年7 月28日本院100 年度司家聲字第25
號確定訴訟費用額事件裁定，提起異議，本院裁定如下：
    主  文
異議駁回。
    理  由
一、按共同訴訟人，按其人數，平均分擔訴訟費用，民事訴訟法
    第85條第1 項定有明文。又法院未於訴訟費用之裁判確定其
    費用額者，第一審受訴法院於該裁判有執行力後，應依聲請
    以裁定確定之。依第1 項確定之訴訟費用額，應於裁定送達
    之翌日起，加給按法定利率計算之利息，同法第91條亦有明
    定。再所謂「以裁定確定之」，則係指法院已為訴訟費用之
    裁判，僅未確定其費用額而言，即訴訟費用之裁判中未確定
    其費用額之情形。是確定訴訟費用之裁定，僅在確定敗訴之
    當事人應負擔之訴訟費用數額，並非就權利存在與否為確定
    ，其償還義務如何，應從命負擔訴訟費用之裁判定之。因此
    ，當事人在該程序中，自僅得就各個費用項目是否為法律上
    之訴訟費用、數額之計算有無錯誤加以爭執。次按，當事人
    對於司法事務官處理事件所為之終局處分，得於處分送達後
    10日之不變期間內，以書狀向司法事務官提出異議。司法事
    務官認前項異議有理由時，應另為適當之處分；認異議為無
    理由者，應送請法院裁定之。法院認第1 項之異議為有理由
    時，應為適當之裁定；認異議為無理由者，應以裁定駁回之
    。前項裁定，應敘明理由，並送達於當事人，民事訴訟法第
    240 條之4 定有明文。
二、本件異議意旨略以：抗告人（亦即異議人）近日就鈞院98年
    度家訴字第29號遺產訟爭乙案發現新證據，即麥義生生前所
    立之「土地家物鬮分字」（詳附件），此證據符合民事訴訟
    法第496 條第1 項第13款要件，抗告人擬對鈞院98年度家訴
    字第29號判決提出再審之訴，並聲明廢棄原判決暨要求前審
    訴訟費用均由相對人負擔，慮及該證物如經斟酌，原判決可
    能被廢棄且前審訴訟費用亦可能裁判由相對人負擔，故提及
    本件抗告請求鈞院裁定如聲明所列事，為此提出本件抗告（
    即異議）。並聲明：原裁定廢棄等語。
三、經查，本件異議人主張其已對上開確定判決提起再審之訴，
    本件尚不得進行確定訴訟費用額云云。惟查，兩造間分割遺
    產事件，業經本院以98年度家訴字第29號判決確定等情，有
    本院98年度家訴字第29號判決及更正裁定等件附卷足稽，自
    堪信實在。是兩造間分割遺產事件之本案訴訟既然已經確定
    ，依據上開法文之規定，本確定終局判決已具有執行力，而
    再審程序雖係對確定之終局判決求為廢棄或變更，並再開已
    確定之前訴訟並繼續進行之程序，然提起再審並無阻斷原確
    定判決之效力，必須經再審程序廢棄原確定判決確定後，原
    確定判決始失其效力。是在未廢棄原確定判決確定前，仍得
    依據原確定判決為強制執行或生其他法律上之效力。從而前
    開確定判決，自仍具有執行力。是異議人縱使另對前揭確定
    判決提起再審之訴，惟於該再審之訴確定前，並不影響前揭
    確定判決之效力，故原裁定據以計算確定訴訟費用額，即無
    違誤，從而本件聲明異議意旨指摘原裁定不當，求予廢棄，
    為無理由，應予駁回。
四、爰依民事訴訟法第240條之4第3項後段，裁定如主文。
中    華    民    國   100    年    9     月    26    日
                  家事法庭 法  官  陳添喜
正本係照原本作成。
如對本裁定抗告，須於裁定送達後10日內向本院（桃園縣中壢市
○○路○段388 號）提出抗告狀，並按他造人數提出繕本，並繳
納抗告費新台幣1,000元。
中    華    民    國  100     年    9    月     27    日
                          書記官  劉昆鑫